【裁判字號】    98,聲,72
【裁判日期】    980123
【裁判案由】    返還提存物
【裁判全文】
臺灣新竹地方法院民事裁定                98年度聲字第72號
聲  請  人  乙○○
相  對  人  元誠第一基金資產管理股份有限公司
法定代理人  甲○○
上列聲請人聲請發還擔保金事件，本院裁定如下：
    主  文
本院九十七年度存字第一四六八號提存事件聲請人所提存之擔保
金新台幣伍萬元，准予發還。
聲請程序費用由相對人負擔。
    理  由
一、按應供擔保之原因消滅者，法院應依供擔保人之聲請，以裁
    定命返還其提存物，民事訴訟法第104 條第1 項第1 款定有
    明文。又上開規定，於其他依法令供訴訟上擔保者準用之，
    此觀同法第106 條之規定意旨亦明。又所謂供擔保之原因消
    滅，在撤銷假扣押提供反擔保之場合，係指債權人無損害之
    發生，或債務人本案勝訴確定，或債務人已賠償債權人之損
    害而言，最高法院90年度台抗字第473 號裁定可資參照。
二、本件聲請意旨略以：緣聲請人與相對人間本院97年度執字第
    20763 號清償票款強制執行事件，聲請人為供擔保停止執行
    ，曾提起本院97年度竹簡字第733 號債務人異議之訴，並聲
    請本院以97年度竹簡聲字第221 號民事裁定，准許提供新臺
    幣（下同）50,000元為擔保金，並以本院97年度存字第1468
    號擔保提存事件提存後，停止強制執行在案。茲相對人明知
    其據以對聲請人聲請強制執行之票款請求權業因罹於時效而
    消滅，嗣已於本院97年度竹簡字第733 號債務人異議之訴審
    理中撤回對聲請人財產強制執行之聲請（本院97年度執字第
    20763 號強制執行事件），堪認本件供擔保之原因已消滅，
    為此請求准予依法返還前開提存之擔保金等語，並提出本院
    97年度竹簡聲字第221 號民事裁定、本院97年度存字第1468
    號提存書及國庫存款收款書、本院民事執行處新院雲97執舜
    字第20763 號函、民事撤回暨聲請狀（以上均影本）等件為
    證。
三、查聲請人主張之事實，除據其提出前開證據外，並經本院依
    職權調閱97年度執字第20763 號清償票款強制執行事件、本
    院97年度竹簡字第733 號債務人異議之訴事件、本院97年度
    竹簡聲字第221 號停止強制執行事件、本院97年度存字第14
    68號擔保提存事件等卷宗核閱無訛，是聲請人為停止強制執
    行所提供之擔保，既係備為賠償相對人因無法儘早強制執行
    所受之損害，惟相對人所據以聲請強制執行之票款請求權既
    已因罹於時效而消滅，嗣並已撤回對聲請人財產強制執行之
    聲請，則聲請人主張本件應供擔保之原因業已消滅，其聲請
    返還擔保金，揆之上開規定，核無不合，應予准許。
四、依民事訴訟法第95條、第78條，裁定如主文。
中    華    民    國    98    年    1     月    23    日
                  民事第一庭    法  官  高敏俐
以上正本係照原本作成。
如對本裁定抗告，須於裁定送達後10日內向本院提出抗告狀。
中    華    民    國    98    年    1     月    23    日
                                書記官  黎秀娟


司法院資訊處製作；財團法人民間司法改革基金會備份。
